【裁判字號】    99,訴,1498
【裁判日期】    990903
【裁判案由】    損害賠償
【裁判全文】
臺灣臺北地方法院民事判決              99年度訴字第1498號
原      告    甲○○
被      告    乙○○
上列當事人間請求侵權行為損害賠償事件，經本院於民國99年8
月19日言詞辯論終結，判決如下：
    主  文
被告應給付原告新臺幣捌萬元。
其餘之訴駁回。
訴訟費用由被告負擔七分之一，餘由原告負擔。
本判決關於原告勝訴部分，於原告以新臺幣貳萬柒仟元供擔保後
，得假執行。但被告如於假執行程序實施前以新臺幣捌萬元預供
擔保，得免為假執行。
其餘假執行之聲請駁回。
    事實及理由
一、原告起訴主張：被告明知訴外人鄧丞晉與原告有婚姻關係存
    在，為有配偶之人，而分別於民國98年1月上旬與98年4月上
    旬，與訴外人鄧丞晉在訴外人鄧成晉及原告住處之臥房內及
    其租屋處與訴外人鄧丞晉發生相姦行為各1次，被告之前開
    行為已經鈞院以99年度易字第7號刑事判決（下稱另刑事案
    件）判處罪刑確定，且已傷害原告之婚姻、家庭，致原告長
    期精神不安，須以精神科之藥物控制情緒，被告自應對原告
    負侵權行為之非財產上損害賠償責任，為此依民法第184條
    第1項前段、第195條等規定，請求被告賠償新台幣（下同）
    600,000元。並聲明：被告應給付原告600,000元；並願供擔
    保請准宣告假執行。
二、被告則抗辯以：被告已於刑事法庭中得到原告之原諒，原告
    當時應有拋棄對被告之損害賠償請求，且刑事案件中被告所
    陳述願意捐款之部分，其亦已如數捐款60,000元予慈善機構
    ，原告不得再請求被告賠償等語。並聲明：原告之訴及其假
    執行之聲請均駁回；如受不利判決，願供擔保請准免為假執
    行宣告。
三、本件原告主張被告明知訴外人鄧丞晉與原告有婚姻關係存在
    ，仍分別於98年1月上旬、4月上旬，與訴外人鄧成晉在訴外
    人鄧丞晉及原告住處之臥房內及被告男友租屋處，與訴外人
    鄧丞晉發生相姦行為各1次，造成原告婚姻及家庭之傷害，
    被告並因前開行為經本院認犯相姦罪而以99年度易字第7號
    刑事判決判處罪刑並定執行刑有期徒刑3月，緩刑2年確定等
    事實，有另刑事案件判決書影本一份附卷可稽，並經本院調
    閱另刑事案卷審核屬實，被告就此亦不爭執，自堪信屬實。
    因之，被告既有前述故意不法侵害原告基於家庭及婚姻圓滿
    生活等人格法益之行為，自應依民法第184條第1項前段、第
    195條等規定，對原告負非財產上損害賠償責任，雖然被告
    復辯稱在另刑事案件審理中，原告有表明拋棄本件對被告之
    損害賠償請求之意，惟經本院調閱該刑事案卷審核後，原告
    斯時經本院詢問是否願意原諒被告時，僅有陳稱願意原諒被
    告，並在被告有捐款之情形下，同意給予被告緩刑之自新機
    會，有該刑事案卷之審判筆錄記載可考，顯然原告前開陳述
    願意原諒被告等語，乃係對被告之犯罪量刑表示意見，尚難
    認其有進一步拋棄得請求被告依民法相關規定負非財產上損
    害賠償之權利，被告辯稱原告已不得再為本件之請求，尚難
    採信，其仍應對原告負非財產上損害賠償責任。而查，本件
    原告因其配偶鄧丞晉與被告之前開行為，目前與配偶分居中
    ，並曾前往精神科就診，有原告所提出門診預約單一份為憑
    ，堪認原告受此打擊精神上當受有相當痛苦，惟被告實施侵
    權行為之時間非長，在另刑事案件審理中且已坦承犯行，如
    前述，原告斯時亦表示願意原諒被告之犯行，有前開刑事案
    卷審理筆錄之記載可稽，可見被告行為之惡性尚非重，本院
    審酌原告目前復有固定工作，每月收入約50,000元，亦有其
    他財產，被告則甫覓得論時計酬之工作，每月收入約7,000
    元，亦乏其他財產而資力不佳等兩造之收入狀況，及其等之
    身分、地位等情狀，認原告請求之金額尚嫌過高，應予核減
    為80,000元，方屬公允，逾此數額之請求，則無理由。
四、從而，原告基於民法第184條第1項前段、第195條關於侵權
    行為之規定，訴請被告賠償非財產上之損害計80,000元，尚
    無不合，應予准許；超過部分則難謂有據，應予駁回。
五、兩造其餘之攻擊或防禦方法及證據，經本院斟酌後，認為均
    不足以影響本判決之結果，自無逐一詳予論駁之必要，併此
    敘明。
六、本判決關於原告勝訴部分，兩造均陳明願供擔保，以代釋明
    ，分別聲請宣告假執行或免為假執行，經核與民事訴訟法第
    390條第2項、第392條規定尚無不合，爰各酌定相當之擔保
    金額，予以准許；至於原告敗訴部分，其假執行之聲請則失
    所附麗，自不應准許之。
七、訴訟費用負擔之依據：民事訴訟法第79條。
中    華    民    國    99    年    9    月      3    日
                  民事第六庭    法  官  林麗真
以上正本係照原本作成
如對本判決上訴，須於判決送達後20日內向本院提出上訴狀
中    華    民    國    99    年    9    月      3    日
                                書記官  黃靖雅

司法院資訊處製作；財團法人民間司法改革基金會備份。
